臺灣嘉義地方法院交通事件裁定　　　　　96年度交聲字第46號
原處分機關　交通部公路總局嘉義區監理所
異　議　人　甲○○
即受處分人
上列受處分人因違反道路交通管理處罰條例案件，對於交通部公
路總局嘉義區監理所民國96年1月25日所為之裁決（嘉監裁字第
裁70-L00000000號裁決書），聲明異議，本院裁定如下：
    主  文
原處分關於罰鍰新臺幣肆萬玖仟伍佰元部分撤銷。
前項撤銷部分，甲○○不罰。
其餘異議駁回。
    理  由
一、原處分機關略以：受處分人甲○○於民國96年1月11日19時
    14分許，駕駛車牌號碼M2-4259號自用小客車，在嘉義縣六
    腳鄉台19線魚寮段，因酒精濃度超過規定標準（酒精呼氣濃
    度達每公升0.99毫克），經警當場舉發，該所於96年1月25
    日以嘉監裁字第裁70-L00000000號裁決書，依道路交通管理
    處罰條例第35條第1項第1款之規定，裁處受處分人罰鍰新臺
    幣（下同）49,500元，並吊扣駕駛執照12個月，逾期則依違
    反道路交通管理事件統一裁罰標準表及裁決書處罰主文裁處
    ，於法並無不合等語。
二、本件受處分人異議意旨略以：受處分人經鈞院以96年度朴交
    簡字第32號判決有期徒刑5月，基於一罪不二罰，請求撤銷
    原處分等語。
三、按道路交通安全規則第114條第2款規定：「汽車駕駛人飲用
    酒類或其他類似物後，其吐氣所含酒精濃度超過每公升0.25
    毫克，不得駕車。」次按道路交通管理處罰條例第35條第1
    項第1款規定：「汽車駕駛人，駕駛汽車經測試檢定酒精濃
    度超過標準，處罰鍰1萬5千元以上6萬元以下，並當場移置
    保管該汽車及吊扣駕駛執照1年，因而肇事致人受傷者，並
    吊扣駕駛執照2年。」又行政罰法第26條、第2條第1款分別
    規定：「一行為同時觸犯刑事法律及違反行政法上義務規定
    者，依刑事法律處罰之。但其行為應處以『其他種類行政罰
    』或得沒入之物而未經法院宣告沒收者，亦得裁處之。前項
    行為如經不起訴處分或為無罪、免訴、不受理、不付審理之
    裁判確定者，得依違反行政法上義務規定裁處之。」「本法
    所稱其他種類行政罰，指下列裁罰性之不利處分：……吊扣
    證照……。」
四、按道路交通管理處罰條例第87條第1項規定：「受處分人，
    不服第8條主管機關所為之處罰，得於接到裁決書之翌日起
    20日內，向管轄地方法院聲明異議。」又按道路交通案件處
    理辦法第12條規定：「依道路交通管理處罰條例第87條規定
    向管轄法院聲明異議之期間，自裁決送達之翌日起算，並得
    依法扣除在途期間及聲請回復原狀。」查受處分人於96年1
    月25日收受裁決書，其住所係在彰化縣芬園鄉○○村○○路
    ○段235號，有個人基本資料查詢結果1紙在卷可憑，其在途
    期間為4日，而96年2月18日為假日，故96年2月26日為受處
    分人聲明異議之末日，而受處分人於96年2月15日聲明異議
    ，有本院收文簿1份附卷可憑，是本件異議合法，合先敘明
    。
五、經查，受處分人於96年1月11日19時14分許，駕駛車牌號碼
    M2-4259號自用小客車，在嘉義縣六腳鄉台19線魚寮段，因
    酒精濃度超過規定標準（酒精呼氣濃度達每公升0.99毫克）
    ，經員警當場舉發等情，為受處分人所不爭執，並有受處分
    人簽收之舉發違反道路交通管理事件通知單1紙在卷可稽，
    是受處分人飲用酒類後，於上開時間駕駛前揭自用小客車，
    經員警測試檢定有酒精濃度超過規定標準即換算吐氣所含酒
    精濃度超過每公升0.55毫克以上之事實，應堪認定。惟受處
    分人於前揭時地酒醉駕車之同一事實，並經員警以犯公共危
    險罪嫌移送檢察官偵辦，嗣檢察官以96年度偵字第878號聲
    請簡易判決處刑，而由本院於96年2月2日，以96年度朴交簡
    字第32號判決，判處有期徒刑5月，如易科罰金，以新臺幣
    1,000元折算1日，並於96年2月26日確定，此有臺灣高等法
    院被告前案紀錄表、聲請簡易判決處刑書、上揭簡易判決各
    1份在卷可稽，受處分人裁處罰鍰49,500元，並吊扣駕駛執
    照12個月等行政罰之酒駕行為係在行政罰法生效施行後，自
    應適用上開行政罰之規定。基此，受處分人酒醉駕車之同一
    違規行為既經依刑事法律處罰，依行政罰法第26條第1項前
    段之規定，原處分機關自不得就該同一違規事實再處以罰鍰
    ，受處分人此部分異議為有理由。惟吊扣駕駛執照因屬行政
    罰法所稱其他種類行政罰，依同條項後段之規定，雖經依刑
    事法律處罰後，仍得裁處之，是受處分人此部分之異議自非
    有理。
六、綜上所述，原處分機關以受處分人有酒後駕車之行為，依道
    路交通管理處罰條例第35條第1項第1款之規定，裁處受處分
    人罰鍰49,500元，並吊扣駕駛執照12個月之處分，其中裁處
    罰鍰之部分於法不合，應予撤銷。至原處分機關吊扣受處分
    人駕駛執照12個月部分，則核無不當，此部分異議無理由，
    應予駁回。
據上論斷，應依道路交通管理處罰條例第87條第2項，道路交通
案件處理辦法第19條、第20條前段，裁定如主文。
中　　華　　民　　國　　96　　年　　3 　　月　　14　　日
                  交通法庭    法  官  卓春慧
上列正本證明與原本無異。
如不服本裁定，應於裁定送達後5日內向本院提出抗告狀（應附
繕本）。
中　　華　　民　　國　　96　　年　　3 　　月　　15　　日
                              書記官  汪淑菁
